臺灣板橋地方法院刑事判決　　　　　　　96年度訴緝字第90號
公　訴　人　臺灣板橋地方法院檢察署檢察官
被　　　告　甲○○
選任辯護人　丙○○律師
上列被告因詐欺等案件，檢察官提起公訴（87年度偵字第15224
號）後，聲請改依協商程序而為判決，本院判決如下：
    主  文
甲○○共同意圖為自己不法之所有，以詐術使人將本人之物交付
，累犯，處有期徒刑壹年陸月。減為有期徒刑玖月。
    事實及理由
一、犯罪事實：甲○○前因違反懲治盜匪條例案件，經臺灣高等
    法院以七十九年度上訴字第一一八八號判決判處有期徒刑七
    年確定，於民國八十二年十一月二日縮短刑期假釋出獄，刑
    期至八十五年十月十六日屆滿，其假釋未經撤銷，以已執行
    論。詎猶不知悔改，緣八十七年三月間，丁○○（業經審結
    ）見其友人乙○○家境富裕，竟意圖為自己不法之所有，並
    邀及與之有共同犯意聯絡之黃文龍（業經審結）、甲○○，
    及不詳真實姓名，綽號「阿寶」及另二名不詳姓名年籍之成
    年男子，共謀詐取乙○○之財物。其等推由丁○○策劃，由
    黃文龍出錢委請甲○○以郵購方式，向不知名之郵購公司購
    買不具殺傷力之玩具手槍二支，其中一支交由綽號「阿寶」
    及另二位不詳姓名年籍成年男子使用，隨後於八十七年三月
    二十三日下午十時許，由丁○○出面邀請乙○○與黃文龍一
    同喝酒，乙○○即駕駛車號ＢＴ─０九九七號自小客車，搭
    載丁○○先至台北縣新莊市○○街一六０號黃文龍處見面，
    黃文龍並請其二人先行出發，乙○○遂與丁○○於同日下午
    十一時許，駕車前往台北縣新莊市○○路與天祥街口等待。
    詎至上址後，丁○○旋佯稱要上廁所，匆忙下車，並故意不
    關車門，此時綽號「阿寶」及另二位不詳姓名年籍之成年男
    子，趁車門未關之際，合力以強暴方式強拉乙○○下車，其
    中一人並以上開郵購之玩具手槍頂著乙○○右腰部，將其強
    押至旁邊空地之貨櫃屋旁，以此強暴之方式使乙○○行無義
    務之事。嗣丁○○回到現場，即撥打行動電話000000
    0000號通知黃文龍、甲○○佯討救兵。繼而綽號「阿寶
    」及另二位不詳姓名年籍成年男子，以乙○○之女友林素妙
    為渠等老大之女友，乙○○與林素妙交往，渠等老大不高與
    為由，由其中一人抓住乙○○，另二人則出手毆打乙○○臉
    部，以腳踢其腹部（惟未成傷），丁○○見狀再上前佯裝解
    圍，並假意詢問發生何事，其中一不詳姓名年籍之成年男子
    即持玩具手槍朝地上開一槍，示意丁○○不要上前干涉。雙
    方僵持至翌日凌晨零時許，甲○○手持另一支玩具手槍與黃
    文龍趕至現場，丁○○即將乙○○推至旁邊慫恿其快跑，並
    佯稱由黃文龍、甲○○出面處理即可。此時，甲○○與另一
    位持槍男子即互開槍射擊，在射擊三、四槍後，綽號「阿寶
    」及其中一位不詳姓名年籍成年男子佯裝中槍倒地，甲○○
    則以枇杷膏及紅色色素混合後往右肩塗抹，造成其右肩亦受
    有槍傷之假槍擊事件。丁○○見甲○○等人均已依原約定之
    劇情表演完畢，且乙○○受此驚嚇，在慌亂中並未發現內情
    ，即偕乙○○一同先行開車離去，黃文龍、甲○○則另行駕
    車離開現場。甲○○事後將此二支不具殺傷力之玩具手槍，
    藏放在台北縣新莊市○○路一二五巷二十三號之三樓梯口，
    遭不知情之清潔工誤為垃圾予以清除而滅失。嗣於三月二十
    四日凌晨一時許，乙○○與丁○○、黃文龍三人相約在台北
    縣新莊市○○路旁會合，黃文龍見乙○○到場後，即假意擦
    拭座車之車椅，並告知乙○○因甲○○在槍擊中受傷，故有
    血跡留存在車椅上，使乙○○更深信該槍擊案之真正無疑，
    並驚慌失措，丁○○見乙○○已不知所措，即謂：黃文龍認
    識警察，可以擺平此事，但本案係因乙○○而起，故須花錢
    消災云云，乙○○聞言後未察覺有異，即委由丁○○、黃文
    龍二人為其出面解決此事。八十七年三月二十四日凌晨三時
    許，黃文龍再以行動電話約乙○○、丁○○在台北縣三重市
    重新橋附近某汽車修理廠見面，丁○○與黃文龍作短暫交談
    後，即向乙○○佯稱：伊已打聽清楚，綽號「阿寶」及另一
    位不詳姓名年籍之成年男子，現送往台北縣泰山鄉附近之醫
    院救治，甲○○則送往台北縣新莊市「新仁醫院」救治，切
    不可報案，若事情曝光，其可能會坐牢，若欲私下解決，必
    須在二十四小時內處理完畢，伊有認識警方人員可以擺平此
    事，但須先拿新台幣（下同）二百萬元處理三名傷者之醫療
    費用及賠償和解事宜，後續還需多少錢到時再說云云，以此
    虛偽不實之詐術，使乙○○陷於錯誤，誤以為甲○○等人果
    真係為其解決糾紛而受傷，且恐涉及刑責，遂同意給付金錢
    ，並返家將此事報告其父親鄭博文知悉。同年三月二十四日
    上午十時許，因乙○○身上僅有現金八十萬元，遂由丁○○
    、乙○○陪同其父鄭博文，前往台北市○○○路、一江街口
    之中國信託商業銀行，自鄭博文之帳戶內提領現金一百二十
    萬元，以湊足二百萬元交給丁○○。同日上午十一時許，丁○○與乙○○駕車前往台北縣新莊市○○路、思源路口，丁○○隨即藉詞要搭計程車獨自前往解決，而攜帶二百萬元現
    金下車離去，並囑乙○○返家等候；於同年月二十四日下午
    二時三十分許，丁○○即以電話通知乙○○表示：伊已擺平
    傷者之事，但其他相關事情仍須再協議云云，益使乙○○相
    信其有能力解決此糾紛。同日下午四時許，丁○○、黃文龍
    承前開同一之詐欺故意，以電話約乙○○在台北縣三重市中
    興橋下憲兵隊附近見面。乙○○與其女友林素妙依約前往，
    丁○○復接續佯稱：須再拿二百萬元以便交予黃文龍去作公
    關費用，暨購置槍械報繳警方人情之用云云，使乙○○因此
    陷於錯誤，誤認須再花錢給警方人員始得解決此事，故同意
    付款。因乙○○、鄭博文已無多餘現金可供使用，遂於同年
    月二十五日，由鄭博文前往中國信託商業銀行、彰化商業銀
    行、第一商業銀行等處，分別自鄭博文、春風電機五金有限
    公司之帳戶內提領現金二十萬元、二十萬元、十萬元，湊足
    五十萬元後，由林素妙陪同乙○○於同日下午四時許，前往
    台北縣三重市中興橋下憲兵隊旁，將錢交給陪同丁○○在場
    之黃文龍。丁○○等人以上開詐術合計詐得共二百五十萬元
    ，由丁○○分得其中一百二十五萬元，黃文龍分得九十五萬
    元，綽號「阿寶」及另二位不詳姓名年籍成年男子共分得三
    十萬元，甲○○則未取得報酬。嗣丁○○以該筆款項購買Ｂ
    ＭＷ三一八型汽車一部，使乙○○心生懷疑，而循線查悉上
    情。
二、證據：
  (一)被告甲○○於本院九十六年十二月十三日訊問時之自白。
  (二)同案被告丁○○、黃文龍於警詢、偵查及本院八十八年度訴
    字第三二四號刑事案件中之指述。
  (三)證人即被害人乙○○於本院八十八年度訴字第三二四號刑事
    案件中之證詞。
  (四)鄭博文及春風電機五金有限公司所有之活期儲蓄存款存摺影
    本各一件。
三、本件經檢察官與被告於審判外達成協商之合意且被告已認罪，
    其合意內容為：被告願受有期徒刑一年六月之宣告，並依中
    華民國九十六年罪犯減刑條例第二條第一項第三款之規定，
    減為有期徒刑九月。經查，上開協商合意並無刑事訴訟法第
    四百五十五條之四第一項所列情形之一，檢察官聲請改依協
    商程序而為判決，本院爰不經言詞辯論，於協商合意範圍內
    為協商判決，合予敘明。
四、應適用之法條：刑事訴訟法第四百五十五條之四第二項、第
    四百五十五條之八，刑法第二條第一項前段、修正前第二十
    八條、第三百零四條、第三百三十九條第一項、第五十五條
    、修正前第四十七條，刑法施行法第一條之一，中華民國九
    十六年罪犯減刑條例第二條第一項第三款、第七條。
五、本判決除有刑事訴訟法第四百五十五條之四第一項第一款、
    第二款、第四款、第六款、第七款所定情形之一，或違反同
    條第二項規定者外，不得上訴。
六、本件如得上訴，而如不服本件判決，得自收受判決送達之日
    起十日內，向本院提出上訴書狀，上訴於第二審法院。
中　　華　　民　　國　　96　　年　　12　　月　　31　　日
                  刑事第九庭  審判長法　官  樊季康
                                    法  官  張筱琪
                                    法  官  劉元斐
上列正本證明與原本無異。
如不服本判決，應於判決送達後十日內敘明上訴理由，向本院提
出上訴狀 (應附繕本) ，上訴於臺灣高等法院。
                                    書記官  郭玉芬
中　　華　　民　　國　　96　　年　　12　　月　　31　　日
附錄本案論罪科刑所引法條：
刑法第三百零四條：
以強暴、脅迫使人行無義務之事或妨害人行使權利者，處三年以
下有期徒刑、拘役或三百元以下罰金。
前項之未遂犯罰之。
刑法第三百三十九條
意圖為自己或第三人不法之所有，以詐術使人將本人或第三人之
物交付者，處五年以下有期徒刑、拘役或科或併科一千元以下罰
金。
以前項方法得財產上不法之利益或使第三人得之者，亦同。
前二項之未遂犯罰之。
